【裁判字號】    98,易,251
【裁判日期】    981215
【裁判案由】    傷害
【裁判全文】
臺灣新竹地方法院刑事判決               98年度易字第251號
公  訴  人  臺灣新竹地方法院檢察署檢察官
被      告  甲○○
上列被告因傷害等案件，經檢察官聲請簡易判決處刑（98年度偵
字第209 號），本院認不應依簡易程序審理（原簡易程序案號：
98年度審竹簡字第719 號），裁定改依通常程序審理，其中恐嚇
危害安全罪部分，本院再改依簡式審判程序審理，判決如下：
    主  文
甲○○犯恐嚇危害安全罪，處拘役貳拾日，如易科罰金，以新台
幣壹仟元折算壹日；緩刑貳年。
    事  實
一、甲○○與乙○○於民國97年4 月24日下午5 時30分許，在其
    等友人曾榮貴位在新竹縣湖口鄉和興村5 鄰和興106 號住處
    旁之竹林內，因細故發生爭執，甲○○除先持沙鏟毆打乙○
    ○，導致乙○○受有左手、左小腿、右手肘、左背挫傷、左
    手第4 指、第5 指遠端關節脫臼等傷害外（按：所涉傷害罪
    嫌部分，業經乙○○當庭撤回告訴，本院爰於98年12月15日
    另以同案號判決公訴不受理），竟另基於恐嚇他人生命安全
    之犯意，同時對乙○○恫稱：「我要去拿刀子殺你」等加害
    他人生命之話語，致乙○○聽聞後心生畏懼，致生危害於安
    全，乃躲藏在稻田內，嗣方離去前往醫院就醫。
二、案經乙○○訴請臺灣新竹地方法院檢察署檢察官偵查後聲請
    簡易判決處刑。
    理  由
一、本件被告所犯為死刑、無期徒刑或最輕本刑為3 年以上有期
    徒刑以外之罪，其於準備程序中就被訴事實為有罪之陳述，
    經本院告知簡式審判程序之旨，並聽取公訴人之意見後，依
    刑事訴訟法第273 條之1 第1 項規定，裁定改依簡式審判程
    序審理，合先敘明。
二、上開犯罪事實，業據被告於本院審理中坦承不諱，核與告訴
    人於偵查中之指述相符，且被告與告訴人因細故發生爭吵，
    因而持沙鏟追打告訴人等情，亦經證人劉麗香於偵查中證述
    明確，衡諸被告當時因細故與告訴人發生爭執，進而持沙鏟
    追打告訴人之氣憤情景，則其因一時生氣，憤而以上開加害
    他人生命之話語恫嚇告訴人，於常理上亦甚有可能，被告之
    自白乃與事實相符，堪信為真實，其恐嚇告訴人犯行，堪予
    認定。
三、核被告所為，係犯刑法第305 條之恐嚇危害安全罪。爰審酌
    被告僅因一時細故，即持沙鏟追打告訴人，並以上開言語恫
    嚇告訴人，致使告訴人心生畏懼，本有不該，然念其於本院
    審理中終知坦承犯行，態度尚佳，且案發當時並未進一步追
    躡告訴人，惡性尚非重大，業於本院審理中與告訴人達成和
    解，當庭賠償告訴人新台幣1 萬元，有本院準備程序筆錄在
    卷可稽，及上開話語對告訴人所造成之不安危害程度等一切
    情狀，量處如主文所示之刑，並諭知易科罰金之折算標準（
    按被告行為後，刑法第41條於98年1 月21日修正公布，並自
    98年9 月1 日施行，修正前後刑法第41條第1 項並未修正，
    而修正前同條第2 項之規定與修正後同條第8 項之規定，僅
    2 條文條項之移列，修正後第3 項雖新增：「受6 個月以下
    有期徒刑或拘役之宣告，不符第1 項易科罰金之規定者，得
    依前項折算規定，易服社會勞動。」之規定，惟是否准予易
    服社會勞動及履行期間，非屬法官裁判時應審酌之事項，自
    不涉及科刑規範事項變更，而不生新舊法比較之問題，附此
    說明）。末查，被告未曾因犯罪受有期徒刑以上刑之宣告，
    有臺灣高等法院被告前案紀錄表在卷可稽，可見素行尚佳，
    於本院審理中業已坦承犯罪，並與告訴人達成和解，告訴人
    亦陳明願意原諒被告，同意本院給予被告緩刑自新之機會，
    有上開筆錄在卷可參，本院認被告經此偵、審程序教訓後，
    應知所警惕，信無再犯之虞，因而認上開宣告之刑，以暫不
    執行為適當，爰依刑法第74條第1 項第1 款，宣告緩刑2 年
    ，以勵自新。
據上論斷，應依刑事訴訟法第273 條之1 第1 項、第299 條第1
項前段，刑法第305 條、第41條第1 項前段、第74條第1 項第1
款，刑法施行法第1 條之1 ，判決如主文。
本案經檢察官黃秋婷到庭執行職務。
中    華    民    國    98    年    12    月    15    日
                    刑事第一庭  法  官  蔡川富
以上正本證明與原本無異。
如不服本判決應於收受判決後10日內向本院提出上訴書狀，並應
敘述具體理由。其未敘述上訴理由者，應於上訴期間屆滿後20日
內向本院補提理由書(均須按他造當事人之人數附繕本)「切勿逕
送上級法院」。
中    華    民    國    98    年    12    月    15    日
                                書記官  朱苑禎
附錄本案論罪科刑法條全文：
中華民國刑法第305條（恐嚇危害安全罪）
以加害生命、身體、自由、名譽、財產之事，恐嚇他人致生危害
於安全者，處二年以下有期徒刑、拘役或三百元以下罰金。


司法院資訊處製作；財團法人民間司法改革基金會備份。
